臺灣高等法院刑事判決　　　　　　　　99年度上訴字第3151號
上　訴　人
即　被　告　吳建中
選任辯護人　王雅慧律師（扶助律師）
上列上訴人因違反槍砲彈藥刀械管制條例案件，不服臺灣桃園地
方法院99年度訴字第508號，中華民國99年7月23日第一審判決（
起訴案號：臺灣桃園地方法院檢察署98年度偵字第26098號），
提起上訴，本院判決如下：
    主  文
上訴駁回。
    事  實
一、吳建中明知可發射子彈具有殺傷力之制式手槍、改造手槍及
    具有殺傷力之子彈，均屬槍砲彈藥刀械管制條例所列管之違
    禁物，非經主管機關許可，不得無故持有，竟於民國96 年4
    月6日前某時，在不詳之地點，基於非法持有制式手槍、具
    有殺傷力之改造手槍及子彈之犯意，取得如附表一編號(一)(二)
    所示槍枝及如附表二編號(一)所示子彈。嗣於96年4月6日凌晨
    4時許前某時，游世榮（游世榮違反槍砲彈藥刀械管制條例
    部分業經本院以97年度上訴字第3847號判決判處有期徒刑3
    年6月，併科罰金新臺幣5萬元確定)邀同吳建中、鄭松柏共
    同前往桃園縣中壢市處理債務糾紛，吳建中遂駕駛其承租之
    車號4622-LT號自用小客車，改懸掛其竊得之車號GU-9129號
    車牌（吳建中所涉竊盜部分，業經臺灣桃園地方法院以97年
    度壢簡字第120號判決判處拘役25日確定），並將所持有之
    如附表一編號(一)(二)所示手槍（彈匣內各有7顆子彈），置入
    隨身攜帶之黑色包包內並將包包攜至車上放於副駕駛座下方
    ，另將其餘18顆子彈等物放置車後行李廂內，搭載游世榮前
    往臺北縣五股鄉○○路（現改制為新北市五股區，下同）某
    處，同日凌晨4時許與鄭松柏會合後，再改由游世榮駕駛該
    車，吳建中、鄭松柏則分別坐於該車右後座及左後座。吳建
    中於前往桃園縣中壢市途中，自上開黑色包包內取出如附表
    一編號(二)所示具有殺傷力之改造手槍（彈匣內有7顆子彈）
    交予游世榮隨身攜帶，以因應其後處理債務糾紛時隨時應變
    嚇阻之用，而與游世榮形成於非法持有具有殺傷力改造手槍
    及子彈之犯意聯絡持有該槍枝、子彈。嗣於同日凌晨5時40
    分許，游世榮將所駕駛上開車輛停放於桃園縣中壢市○○路
    ○段411號前，適有桃園縣政府警察局中壢分局警員楊登基巡
    經該處，發覺該車輛所懸掛之車牌與所登記之車身資料不符
    ，隨即上前盤查，惟上述3人均拒絕下車，雙方對峙約15分
    鐘後，游世榮及吳建中、鄭松柏始下車接受盤檢，警方於游
    世榮腰際扣得如附表一編號(二)所示具殺傷力之改造手槍1支
    及彈匣內制式子彈7顆，於該車副駕駛座下黑色包包內扣得
    如附表一編號(一)所示制式手槍1支及彈匣內之制式子彈7顆；
    另在該車後行李廂內查獲口徑9MM制式子彈18顆（扣案子彈
    合計32顆）等物，而悉上情。
二、案經臺灣桃園地方法院檢察署檢察官自動檢舉簽分偵查起訴
    。
    理  由
壹、程序及證據能力部分：
一、程序部分：本件被告吳建中持有制式手槍、改造手槍及子彈
    罪嫌，原雖經臺灣桃園地方法院檢察署於96年12月14日以96
    年度偵字第9812號為不起訴處分確定，惟公訴人因有另案被
    告游世榮、證人鄭松柏於法院（臺灣桃園地方法院97年度訴
    字第105號）審理時之陳述，及另案被告游世榮業經臺灣桃
    園地方法院97年度訴字第105號判處有期徒刑3年7月、併科
    罰金新臺幣5萬元，嗣經本院、最高法院駁回上訴確定之新
    證據，係前開不起訴處分案件未審酌之證據，公訴人依刑事
    訴訟法第260條規定再行起訴，尚無不合，法院自應受理，
    合先說明。
二、證據能力部分：
  (一)按被告以外之人於審判外之言詞或書面陳述，除法律有規定
    者外，不得作為證據，刑事訴訟法第159條第1項定有明文。
    證人鄭松柏於警詢時之供述，係被告以外之人於審判外之言
    詞陳述，為傳聞證據，亦無刑事訴訟法第159條之2、第159
    條之3之例外情況，依上開規定，自無證據能力。
  (二)次按刑事訴訟法第159條之1所規定被告以外之人於偵查中向
    檢察官所為之陳述，除顯有不可信之情況者外，得為證據。
    其立法理由係以偵查中對被告以外之人所為之偵查筆錄，或
    被告以外之人向檢察官所提之書面陳述，性質上均屬傳聞證
    據，且常為認定被告有罪之證據，自理論上言，如未予被告
    反對詰問、適當辯解之機會，一律准其為證據，似與當事人
    進行主義之精神不無扞格之處，對被告之防禦權亦有所妨礙
    ，然刑事訴訟法規定檢察官代表國家偵查犯罪、實施公訴，
    依法有訊問被告、證人、鑑定人之權，且實務運作時，偵查
    中檢察官向被告以外之人所取得之陳述，原則上均能遵守法
    律規定，不致違法取供，其可信性甚高，為兼顧理論與實務
    ，而對被告以外之人於偵查中向檢察官所為之陳述，除顯有
    不可信之情況者外，得為證據。查證人游世榮於98年12月18
    日、鄭松柏於98年12月28日於檢察官訊問時所為之陳述，均
    業經依法具結，復審酌現階段刑事訴訟法規定檢察官代表國
    家偵查犯罪、實施公訴，依法其有訊問被告、證人及鑑定人
    之權，且實務運作時，檢察官偵查中向前開之證人詢問時，
    原則上均能遵守法律規定，不致違法取供，被告及其辯護人
    並未主張檢察官有何違法取得前開證人陳述之情形，且並無
    證據證明前開證人於檢察官偵查中所為證述有何誤認之情形
    ，自無顯不可信之情況，且前開證人於本院審理中已到庭具
    結為證，經被告及辯護人對之交互詰問，已保障被告於訴訟
    上之程序權，補正未經被告對質詰問之瑕疵，是證人游世榮
    、鄭松柏於前開偵查中所為之證述，自得作為證據。
  (三)另就本件被告而言，游世榮乃為證人，游世榮於臺灣桃園地
    方法院97年訴字第105號其被訴違反槍砲彈藥刀械管制條例
    案件審判中之陳述，及證人鄭松柏於上開案件審判中之證述
    ，均無任意性之疑慮，依刑事訴訴法第159條之1第1項規定
    ，原屬適格之證據，況其等經本院審理中以證人身分傳喚到
    庭，接受被告、辯護人及檢察官為交互詰問，與審判長之補
    充訊問，踐行合法之人證調查程序，其等先前於審判中所為
    之陳述自有證據能力。
  (四)除上開所示外，以下所引非供述證據，並無證據顯示係實施
    刑事訴訟程序之公務員違背法定程序所取得之證據，亦無刑
    事訴訟法第159 條之4之顯有不可信之情況與不得作為證據
    之情形，自有證據能力。
貳、實體部分
一、訊據被告吳建中矢口否認有何未經許可持有槍枝、子彈之犯
    行，辯稱：本件扣得之槍彈是游世榮的，鄭松柏與游世榮是
    朋友，其等所言不實，扣案槍彈係在中壢市，由另外一部車
    拿給游世榮的，我在警方查獲後，才知道車上有槍彈事實云
    云。另辯護人為被告辯護稱：扣案之改造槍枝係在游世榮身
    上查獲，另制式手槍係在汽車副駕駛座位底下查獲的，證人
    游世榮、鄭松柏對於被告何時、何地將槍枝交付予游世榮一
    情，先後陳述不一，足認證人鄭松柏所言不實，且證人游世
    榮不可能為了區區新臺幣（下同）10萬元去頂替持有槍彈之
    重罪，證人游世榮所言係卸責之詞云云。
二、經查：
  (一)上開事實，業據證人游世榮於另案審理時及本案偵查中證稱
    ：槍枝是被告的，槍枝本來就在車上，不是伊的，伊身上黑
    色手槍原本在車上，是被告拿給伊的，當天是要去處理債務
    糾紛，伊擔下這件槍枝案件是因為伊父親住院需要錢，被告
    答應幫伊處理，但後來沒有幫伊處理等語明確（見97年度上
    訴字第3847號卷第76頁，97年度訴字第105號卷第48、136-1
    37頁，98年度偵字第26098號卷第7-8頁），核與其於本院審
    理時證稱：伊身上之槍枝係被告從後座傳給伊的，在警方還
    沒到之前，在還沒到龍岡路、伊打電話約被告時就有提到醫
    藥費的問題，伊說伊父親在加護病房急救，需要醫藥費，想
    要跟被告借錢，頂替的費用是在與警方對峙時才提到，因為
    在車上被警方查獲時，有答應被告在警詢時不要提到這方面
    的事情，就把所有的事情扛下來，但被告沒有借醫藥費給伊
    ，被告也沒有去醫院看伊父親，伊覺得扛下來沒意思等語大
    致相符。
  (二)另據證人鄭松柏於另案審理時證稱：被警察查獲時，游世榮
    在駕駛座，被告坐在右後座，伊坐在左後座，游世榮有問被
    告要不要開門，游世榮與被告討論是否要開門，被告有說跑
    不掉了，後來游世榮決定開門，當時在游世榮身上查到一把
    槍，副駕駛座下面有一把，在車上看到被告拿槍給游世榮；
    伊是吳建中、游世榮共同的朋友，當天是游世榮約伊在臺北
    縣五股鄉○○路見面，當時是被告開車，游世榮坐在副駕駛
    座，在五股時就換游世榮駕駛，後來車子開到中壢，過程中
    沒有停過，上車時就有一包東西，伊只看被告不知在拿何物
    ，沒有看到黑色包包。（問：在開門前，你說被告在他的座
    位翻東西，是何物？）翻了一把槍出來給游世榮，是黑色的
    ，游世榮放在腰帶，伊不知道被告交槍給游世榮時，有無說
    被告願意幫游世榮處理10萬元醫藥費的事情，另一把槍是被
    告放在副駕駛座下的。五股到中壢途中伊有看到在車上被告
    拿一把槍給游世榮，再被警察查獲前就交槍。（問：被告是
    從何處拿出一把槍給游世榮？）從前座的椅墊下。（問：從
    警攔查到游世榮開門，此期間車上的人說何話，做何事？）
    只看到被告慢慢把槍放在前座下面，從被告身上拿出。伊沒
    有看到有人在車輛併排時，交一個黑色包包。游世榮拿到後
    就放前面腰帶，被警方盤查時，游世榮有問被告要不要開門
    ，游世榮與被告討論是否要開門，被告有說跑不掉了，最後
    是游世榮決定要開門，警方盤查時，除了游世榮身上有一把
    槍枝外，在副駕駛座座墊下也有一把槍枝，副駕駛座下面的
    槍枝是警方攔查時被告慢慢將槍枝放到前座下面等語（見97
    年度訴字第105號卷第92-94、95-104頁）；於本案偵查中證
    稱：伊只有看到黑黑的東西，不知道是槍，伊忘了，之前在
    法院說的是實在話（見98年度偵字第26098號卷第17頁）；
    嗣於本院審理時證稱：伊有看到被告與游世榮在拿東西，但
    拿什麼東西，伊沒有注意，是在五股到中壢途中。（問：與
    警方對峙時，你到底有沒有看到被告交付東西給游世榮？）
    伊只有看到他們在放東西，被告把槍放在副駕駛座位底下，
    他們二人在路上講什麼伊都不知道，當時伊想睡覺，且半夜
    約伊出去。警察來時，警察有再副駕駛座底下查到一把槍，
    當時天色蠻黑的，伊看到被告從身上拿出槍塞到副駕駛座底
    下，沒有用東西包住。黑色包包好像是子彈，是後來在警察
    局，警察拿出來伊才看到裡面有子彈等語。
  (三)依證人鄭松柏上開先後之證詞，對於被告交付何物給游世榮
    部分，其有時證稱只看到黑色東西，有時證稱有看到槍，另
    對於被告係在何處翻出一把槍交給游世榮，證人鄭松柏先後
    之陳述亦不一致（有稱從被告之座位上、有稱從被告身上，
    有稱前座椅墊下），惟依經驗法則，證人之陳述囿於記憶，
    就案發現場之全盤細節未必能完全呈現，且證人鄭松柏於另
    案審理、本案偵訊及本院審理時證述時離案發時間先後為1
    年、1年半及約近4年，是證人鄭松柏對於上開情節為不一致
    之陳述，尚難認與常理有違。至於證人鄭松柏於另案96 年4
    月6日警詢時及同日偵查中證稱：於96年4月6日下午5時40分
    許，在桃園縣中壢市○○里○○○路411號前遭警方查獲，
    伊聽見警方在游世榮褲子腰際處查獲手槍1把，之後又在車
    內查獲另一把槍枝、子彈32發等物，伊不知道這些東西是誰
    的云云（見96年度偵字第9812號卷第36、111頁）。經查，
    證人鄭松柏因本件涉犯持有管制槍彈等案件，經臺灣桃園地
    方法院檢察署檢察官於96年12月14日為不起訴處分，其在此
    之前係以被告身分接受偵查，所言均未經具結，所述內容倘
    有為己辯護抑或迴護友人游世榮、被告，亦屬人之常情。其
    嗣後於另案審理時及本案偵查中所為被告交付槍枝予游世榮
    之證述，乃經具結後所言，若為虛偽陳述，將有涉刑法偽證
    罪之可能，故此部分之證言，亦應較為可採。參以其於本件
    偵查中原係證稱：伊不知道游世榮身上的槍枝是誰交給他的
    ，伊在法院說在車上有看到被告拿槍給游世榮，是伊看到黑
    黑的，不知道是槍，伊不記得法院為什麼說看到被告拿槍給
    游世榮等語，然經檢察官質以：「為什麼在法院說吳建中在
    他的座位翻出一把槍給游世榮？」、「你剛才說只看到黑黑
    的，不是看到槍是不是在說謊話？」，證人鄭松柏始改稱：
    法院說的是實在話等語（見98年度偵字第26098號第16- 17
    頁），可見證人鄭松柏於該次偵查中原本所言有迴護被告之
    意，其嗣後改稱其有看到被告將槍枝交給游世榮一節，當非
    誣陷被告之詞，應可採信。至辯護人以證人鄭松柏先證稱警
    方查獲對峙中看到被告將槍枝交給游世榮，其後檢察官反詰
    問時又改稱在五股到中壢途中，看到被告將槍枝交給游世榮
    ，證詞前後不一云云。經查，證人鄭松柏於該次審理庭時雖
    先證稱：當時開門前在車上看到被告拿槍給鄭松柏等語（見
    97年度訴字第105號卷第94、96頁），然其嗣後又證稱：在
    五股到中壢途中，看到被告將槍枝交給游世榮等語（見97年
    度訴字第105號卷第98頁），惟經檢察官詰問：「你為何剛
    才要說，為警查獲後未下車前，吳建中將槍交給游世榮放在
    前腰處？」，證人鄭松柏證稱：是在被警查獲前就交槍等語
    （見97年度訴字第105號卷第99頁），且辯護人再次詰問：
    「請仔細回想，你剛說槍是在警察要盤查時，吳建中才交槍
    給游世榮，或是在五股到中壢途中交付槍枝？」，證人鄭松
    柏亦再次確認證稱：五股到中壢途中等語（見97年度訴字第
    105號卷第99頁），其後審判長再次確認訊問：「是從五股
    到中壢途中，吳建中有交一把槍給游世榮？」，證人鄭松柏
    復證稱：是等語（見97年度訴字第105號卷第100頁），可見
    證人鄭松柏就被告於五股到中壢途中將槍枝交給游世榮一節
    已於該次開庭時確認無訛，辯護人以證人所述前後不一，並
    非可採。
  (四)綜上，證人鄭松柏既就被告確實有於五股至中壢途中交付槍
    枝之經過、梗概，前後證述相符，尚難以證人鄭松柏就前開
    情節有所出入，即認證人鄭松柏上開證詞不可採信。互核證
    人鄭松柏、證人游世榮上開證詞，其等就被告確實有交付槍
    枝予證人游世榮一情所述大致相符，且依被告、證人游世榮
    、鄭松柏之陳述，三人間並無重大恩怨糾紛，證人游世榮、
    鄭松柏應無誣陷被告之動機，是證人游世榮、鄭松柏之上開
    證詞應堪採信。
  (五)又被告於原審雖辯稱：本件扣得之槍彈是游世榮的，警方查
    獲前一、二天伊有將車子交給游世榮使用一段時間，伊不知
    道是否是那時游世榮放在車上，查獲當天伊視線所及並沒有
    交付、放置槍彈之情形云云。然查，被告於另案偵查中供稱
    ：被查獲之槍彈是游世榮的，是查獲前4、5小時有人拿給游
    世榮游世榮，叫伊先放在車上，伊有問是什麼東西，游世榮
    說是完深水遊戲的槍枝云云（見96年度偵字第9812號卷第10
    8-109頁），又於另次偵查中陳稱：槍是游世榮的，伊是到
    為警查獲時才知道，當時有人拿一包東西給游世榮，游世榮
    先拿到車上，游世榮沒有告訴伊是槍枝云云（見96年度偵字
    第9812號卷第157頁），於另案審理時以證人身分證稱：伊
    不知道查獲之槍彈為何人所有，查獲前5、6小時才有黑色包
    包交付的事情，中壢下交流道後走一段路，有停車換游世榮
    開，之後在中壢有一部車，與我們的車併排，二車窗戶有拉
    下，那部車裡面的人有拿一個包包給游世榮，游世榮將包包
    收下，查獲當時，伊不記得游世榮有告訴伊將槍彈放在車上
    的事情云云（見97年度訴字第105號卷第41、43-45、47頁）
    ，於本案偵查中陳稱：96年4月6日警方查扣之制式、改造手
    槍各1支、彈匣2個、子彈32顆是游世榮的，伊與游世榮沒有
    交情，有一個共同的朋友叫阿宏，當天因為阿宏生病，游世
    榮知道伊有車，因此叫伊開車載他去一個地方，伊看到槍是
    警察查獲時，游世榮來找伊時，伊確定游世榮身上沒有槍，
    在車上期間他有打電話聯絡一個人，開到中壢某路時，他說
    車換他開，他繞道某個地方將車停下，有一臺休旅車過來併
    排，將一包東西拿給他，伊看他接的時候手有沈了一下，覺
    得可能是槍，他拿完東西後就開車四處逛，直到被查獲云云
    （見98年度他字第2849號卷第12-13頁）。是被告就本件扣
    案槍彈是否為游世榮所有、查獲當天是否有人拿一包東西給
    游世榮、游世榮是否有告訴其所收下的包包內有槍枝、查扣
    槍彈是否查獲幾天前游世榮放在車上等情，其所述前後矛盾
    ，倘若本件所查扣槍彈確實為游世榮於案發前一、二天使用
    該車輛而放置於車上，被告於本件查獲後當據實為此有利於
    己之陳述即可，何以於歷次開庭過程就上開情節所述前後不
    一，由此顯見被告歷次所辯應係臨訟卸責之詞，委不可採。
  (六)至於證人游世榮雖於另案警詢中供稱：96年4月6日下午5時
    40 分許，在桃園縣中壢市○○里○○路○段411號前，伊駕
    駛車號GU-9129號自用小客車，搭載被告、鄭松柏為警盤查
    ，警方在伊褲頭上扣得改造手槍1支、子彈7發，右駕駛座下
    扣得銀色制式手槍1把、子彈7發，另在車子後行李箱扣得子
    彈18 發，這些扣案物都是伊的，當天下午約2時許，被告駕
    駛該自小客車至臺北市○○○路與羅斯福路口載伊，然後約
    下午3時許前往臺北縣五股交流道前接鄭松柏，綽號「阿猴
    」打電話給伊，伊告訴「阿猴」說伊在外面欠人錢，對方說
    要押伊，因此請「阿猴」先借伊2把槍防身用，並約下午4時
    許在五股交流道，「阿猴」將1個黑色包包交給伊後說東西
    在裡面，就將車開走，之後伊與被告、鄭松柏開車至臺北市
    萬華區等處閒晃，直至被警方查獲，伊有將一支槍枝放在褲
    頭，是因為若有人押伊，就隨手將槍枝拿起來嚇阻對方，另
    一支銀色槍枝則是拿給被告，被告看到警察來就將槍枝藏放
    在副駕駛座，伊拿給被告是因為怕仇人來尋仇，告訴被告可
    以拿出來使用云云（見96年度偵字第9812號卷第17-19頁）
    ，又於另案偵查中供稱：扣案之槍枝與子彈是伊向朋友借的
    ，在96年4月5日下午4時10分許，約在五股交流道拿的，當
    伊將槍枝放在車上時被告並不知道，但在警察查獲前伊有告
    訴他槍彈放在他車上，警方在伊褲子查獲改造手槍，車子椅
    子下面則是制式手槍云云（見96年度偵字第9812號卷第108-
    109頁），於另次偵查中供稱：伊沒有告訴被告、鄭松柏車
    上有槍枝，因為事先伊也不知道車上有槍云云（見96年度偵
    字第9812號卷第163頁），就其是否知道車上有槍枝、槍枝
    是否友人放在黑色包包併同交付、被告是否知道車上有槍枝
    等情，前後供述不一，且與被告前開供述、辯解之情節不符
    ，所言是否屬實，已非無疑。參以證人鄭松柏於另案警詢及
    審理時均證稱：伊沒有看到車輛併排、有位男子拿包包給游
    世榮，伊一上車就看到包包了等語（見96年度偵字第9812號
    卷第37頁，97年度訴字第105號卷第92-94、96-101、103-10
    4頁），且證人游世榮事後業已證稱係因被告願意幫忙伊父
    親之住院醫藥費，伊才擔下這的槍枝案件等語，是證人游世
    榮前開陳述顯有瑕疵，尚難以之彈劾其事後以證人身分所為
    證詞之憑信性，自難作為有利於被告之認定。
  (七)此外，證人即查獲員警楊登基於另案審理時證稱：當天是因
    為發現該車輛車牌與車身不符，上前盤查，但車上人都不下
    車，與警方對峙約15分鐘，伊當時站在車子右前方，可以看
    到車內狀況，車內的人應該有對話，前後座沒有交付東西的
    動作，他們拒不開門，因此先請便衣警察用鋼絲將車門打開
    ，3人下車後，發現游世榮腰際鼓鼓的，伊輕拍一下，發現
    有槍，之後在車上副駕駛座下方另外查到一支以黑色包包包
    覆的手槍等語甚詳（見97年度訴字第105號卷第126-129頁）
    。雖證人楊登基證稱沒有看到車內前後座有交付東西等語，
    惟被告係在警察到場前將槍枝交付予游世榮，此據證人鄭松
    柏、游世榮證述明確，是證人楊登基在現場時，車內前後座
    自無交付東西之動作，故證人楊登基上開證詞亦無法作為被
    告有利之認定。
  (八)而另案扣案如附表一、二所示槍枝、子彈經送內政部警政署
    刑事警察局鑑定結果，附表一所示手槍2支均可發射子彈，
    具有殺傷力，而附表二所示子彈32顆，亦具有殺傷力（鑑定
    結果詳如附表一、二所載），此有該局96年5月17日刑鑑字
    第0960056372號槍彈鑑定書在卷可稽（見96年度偵字第9812
    號卷第121-124頁）。
  (九)綜上所述，被告及其選任辯護人所辯均非可採。本件事證明
    確，被告持有制式手槍、具殺傷力改造手槍及子彈之犯行，
    洵堪認定，應予依法論科。
三、槍砲彈藥或刀械之「持有」與「寄藏」均屬行為之繼續，一
    經持有或寄藏，犯罪即告成立，但其完結須持續至行為終了
    時為止，倘其行為終了在新法公告生效之後，自無行為後因
    刑罰法律變更而發生新舊法之比較適用問題（最高法院88年
    第8次刑事庭會議決議參照），本件被告吳建中係於96年4月
    6日前某時開始為上開犯行，雖未能確定起始時間，然既賡
    續犯至94年1月26日槍砲彈藥刀械管制條例第8條第4項修正
    公布生效施行後之96年4月6日止，依前揭說明，自不生新舊
    法比較之問題。
四、核被告吳建中所為，係犯槍砲彈藥刀械管制條例第7條第4項
    之未經許可持有制式手槍罪、第8條第4項之未經許可持有改
    造手槍罪及同條例第12條第4項之未經許可持有子彈罪。被
    告與游世榮就持有如附表一編號(二)所示改造手槍及彈匣內子
    彈7顆，有犯意聯絡及行為分擔，應論以共同正犯。被告以
    一持有行為，同時持有如附表一編號(一)(二)所示槍枝、如附表
    一編號(一)所示子彈，為一行為觸犯前述槍砲彈藥刀械管制條
    例第7條第4項、第8條第4項、第12條第4項之罪，為想像競
    合犯，應依刑法第55條前段規定，從一重之槍砲彈藥刀械管
    制條例第7條第4項之未經許可持有手槍罪處斷（原判決理由
    貳、三項第10行雖記載未經許可「寄藏」槍枝罪及附表一、
    二亦記載「寄藏」，惟依原判決事實及理由前後文之記載，
    原審係認定被告所為係未經許可持有手槍，故此部分「寄藏
    」顯係誤載，附此敘明）。
五、原審本同上之認定，援引槍砲彈藥刀械管制條例第7條第4項
    、第8條第4項、第12條第4項，刑法第11條前段、第55條前
    段、第42條第3項、第38條第1項第1款之規定，並審酌槍砲
    係屬高度危險之物品，非經主管機關許可不得擅自持有，以
    維社會大眾安全，被告無故持有上開槍彈，對於他人身體、
    生命之安全及社會治安，業已造成潛在之危險，復於犯後否
    認犯行，及其品行、犯罪之動機、目的、手段、生活狀況、
    智識程度及所生損害等一切情狀，量處如主文所示之刑，並
    就罰金部分諭知易服勞役之折算標準。另案扣案如附表一所
    示槍枝2支，如附表二未經試射之子彈21顆（另案扣案32顆
    ，其中11顆經鑑驗試射而喪失其子彈之性質），均屬違禁物
    ，均應依刑法第38條第1項第1款之規定宣告沒收。至另案扣
    案如附表二所示經鑑驗試射之子彈11顆，已由內政部警政署
    刑事警察局鑑驗試射，僅餘彈殼，已失其違禁物之性質，亦
    非被告所有供犯罪所用或預備之物，毋庸宣告沒收。
六、經核原審判決之認事用法，均無不合，量刑亦屬適當，被告
    仍執前詞否認犯行，提起上訴為無理由，應予駁回。
據上論斷，應依刑事訴訟法第368條，判決如主文。
本案經檢察官陳大偉到庭執行職務。
中    華    民    國   100    年    3     月    31    日
                  刑事第十庭  審判長法  官  宋  祺
                                    法  官  高玉舜
                                    法  官  陳明珠
以上正本證明與原本無異。
如不服本判決，應於收受送達後十日內向本院提出上訴書狀，其
未敘述上訴之理由者並得於提起上訴後十日內向本院補提理由書
（均須按他造當事人之人數附繕本）「切勿逕送上級法院」。
                                    書記官  胡勤義
中    華    民    國   100    年    3     月    31    日
附表一、吳建中持有槍枝部分
┌──┬────────┬──────────────┐
│編號│扣案槍枝        │鑑定結果                    │
├──┼────────┼──────────────┤
│(一)│制式手槍1 支（含│係口徑9mm 制式半自動手槍，為│
│    │彈匣，槍枝管制編│巴西TAURUS廠PT92型，槍號為  │
│    │號0000000000號）│TPD79566，槍管內具6 條右旋來│
│    │                │復線，擊發功能正常，可擊發同│
│    │                │口徑制式子彈，認具殺傷力。  │
├──┼────────┼──────────────┤
│(二)│改造手槍1支（含 │係改造手槍，由仿BERETTA 廠92│
│    │彈匣，槍枝管制編│FS型半自動手槍所製造之槍枝，│
│    │號0000000000號）│換裝土造金屬槍管而成，擊發功│
│    │                │能正常，可供擊發適用子彈使用│
│    │                │，認具殺傷力。              │
└──┴────────┴──────────────┘
附表二、吳建中持有子彈部分（其中11顆經鑑驗試射而喪失其子
彈之性質）
┌──┬───┬───────────────────┐
│編號│數量  │鑑定結果                              │
├──┼───┼───────────────────┤
│(一)│32顆  │認均係口徑9mm 制式子彈，採樣11顆試射，│
│    │      │均可擊發，認具殺傷力。                │
└──┴───┴───────────────────┘